臺灣新北地方法院刑事判決
110年度易字第879號
公  訴  人  臺灣新北地方檢察署檢察官
被      告  劉于菁




上列被告因竊盜案件，經檢察官提起公訴（110年度偵字第5435
號），本院判決如下：
    主  文
劉于菁犯竊盜罪，處罰金新臺幣貳仟元，如易服勞役，以新臺幣
壹仟元折算壹日。
    事  實
一、劉于菁於民國109年12月31日11時43分許，在新北市○○區○○
    路0段00號之統一超商滿泰門市內消費，竟意圖為自己不法
    之所有，徒手竊取該門市貨架上由該店店員張雪紅管領之原
    味本舖杏仁茶1瓶（價值新臺幣30元），得手後未經結帳逕
    自飲用。嗣經張雪紅發覺劉于菁上開犯行，報警以現行犯逮
    捕，而查悉上情。
二、案經張雪紅訴由新北市政府警察局林口分局移送臺灣新北地
    方檢察署檢察官偵查後起訴。
    理  由
壹、程序部分
一、按法院認為應科拘役、罰金或應諭知免刑或無罪之案件，被
    告經合法傳喚無正當理由不到庭者，得不待其陳述逕行判決
　　，刑事訴訟法第306條定有明文。本件被告經拘提到案後，
    經本院當庭告知審理期日，仍無正當理由未到庭，有本院訊
    問筆錄、報到單各1份在卷可憑（見本院易字卷第53至57頁
    ），而本院認本案係應科罰金之案件，揆諸上開規定，爰不
    待其陳述，逕為一造辯論判決，合先敘明。
二、按被告以外之人於審判外之言詞或書面陳述，除法律有規定
    者外，不得作為證據，刑事訴訟法第159條第1項定有明文。
    次按被告以外之人於審判外之陳述，雖不符前4條之規定，
    而經當事人於審判程序同意作為證據，法院審酌該言詞陳述
    或書面陳述作成時之情況，認為適當者，亦得為證據。當事
    人、代理人或辯護人於法院調查證據時，知有第159條第1項
    不得為證據之情形，而未於言詞辯論終結前聲明異議者，視
    為有前項之同意，刑事訴訟法第159條之5亦有明文。查本件
    被告經本院合法傳喚於審理期日未到庭，本院依職權審酌該
    等陳述作成時之情況及與本案待證事實間之關聯性，認以之
    作為證據要屬適當，是依刑事訴訟法第159條之5第2項規定
　　，該等傳聞證據均有證據能力。
三、本判決所引用之非供述證據部分，查無違反法定程序取得之
    情形，依刑事訴訟法第158條之4規定反面解釋，均具證據能
    力。
貳、實體部分　　
一、被告於本院審理中經傳喚而未到庭，其於警詢、偵訊及本院
    審查、準備程序訊問時均矢口否認竊盜之犯行，先於警詢時
    辯稱：我當時人不舒服，因為自己從事餐飲業的盲點，認為
    可以喝完飲料再結帳，所以沒有先結帳云云（見偵卷第24至
    25頁）；於偵訊時辯稱：我認為可以先喝再付款，而且我人
    不舒服，基於人權可以先賒帳，但店員不同意云云（見偵卷
    第58頁）；於本院審查庭時辯稱：我快要失溫昏倒，其他店
    容許常客如此，這是可以接受的消費行為，我身上有帶超過
    30元云云（見本院審易卷第114頁至115頁）；又於本院準備
    程序中改稱：我當時選購商品時，因後方的中年男子催促，
    所以我先禮讓他，但我心裡覺得消費者權益已經受損，而該
    杏仁茶商品有循環折價券，我放在家裡，我會先飲用杏仁茶
    是因我有買一送一的商品優惠券，而我當下是有帶現金及電
    子票證，有等值價金云云（見本院易字卷第42至44頁）。經
    查：
  ㈠證人即告訴人張雪紅於警詢時證稱：我發現被告拿了飲料沒
    有付錢，直接到座位上打開來喝，我看監視器確認無誤後才
    前去詢問及報警等語，而依被告歷次供述，就關於有無攜帶
    足夠支付商品款項金額之至關重要問題，顯為前後不一致之
    供述，已難採信；且觀諸監視器影像畫面照片所示，被告於
    當日9時33分許即已進入前揭便利商店內，並坐於店家用餐
    區，而於當日11時43分許，即起身至商品櫃位拿取杏仁茶，
    且該商品櫃僅在結帳櫃臺旁，亦未見有人排隊或正在結帳中
    ，而後即返回座位區飲用飲料等情，有上開影像擷取照片10
    張在卷（見偵字卷第39至43頁）可考，是倘被告確有攜帶金
    錢，大可至一旁櫃臺結帳，並無有耽誤時間或有何急迫無法
    結帳等情狀。又被告供稱從幼稚園或小學一年級，會數學時
    已自行前往超商消費，以為可以賒帳，店員不同意，我也沒
    有跟店員說要打電話親友來幫我付錢等語（見本院易字卷第
    43頁），是被告對超商之消費模式須先行結帳乙節，並非無
    知，其辯稱以為可以賒帳云云，實屬脫罪之詞。況其事後為
    店員發覺，亦無覓其親友前來結帳或當場支付款項，亦佐其
    拿取本案商品之時，應無支付款項意願，而有不法所有意圖
    甚明，則被告有竊盜之犯意及犯行，足堪認定。
  ㈡被告未經告訴人同意，逕行飲用未結帳商品，置於自己實力
    支配之下，其竊盜行為即已完成，被告雖又突然於本院準備
    程序時辯稱有商品優惠券云云，惟其未提出任何證據以實其
    說，是其所辯均屬事後卸責之詞，無從採信。
  ㈢綜上，本案被告犯行事證明確，洵堪認定，應依法論科。
二、論罪科刑
  ㈠核被告所為，係犯刑法第320條第1項之竊盜罪。
  ㈡爰審酌被告未得告訴人同意拿取商品竊取他人財物，法治觀
    念淡薄，所為實有不該，惟念其犯罪手法平和，竊得物品等
    值價金已發還被害人，造成損害有限，另考量被告犯後態度
    、犯罪動機、手段、竊取財物之價值、前科素行，及與告訴
    人和解等一切情狀，量處如主文所示之刑，並諭知易服勞役
    之折算標準，以示懲儆。
三、被告竊得如事實欄所示之商品，雖屬被告犯罪所得，然已與
    告訴人和解，且已賠償該商品全數價額，有和解書1份在卷
    （見偵卷第65頁）可參，爰依刑法第38條之1第5項規定不予
    宣告沒收或追徵。　　
四、據上論斷，應依刑事訴訟法第299條第1項前段、第306條，
    刑法第320條第1項、第42條第3項前段，刑法施行法第1條之
    1第1項，判決如主文。
本案經檢察官朱柏璋提起公訴，檢察官王凌亞到庭執行職務。
中　　華　　民　　國　　111 　年　　5 　　月　　3 　　日
                  刑事第十庭  法  官  黃秀敏
上列正本證明與原本無異              
如不服本判決，應於判決送達後20日內敘明上訴理由，向本院提
出上訴狀(應附繕本)，上訴於臺灣高等法院。其未敘述上訴理由
者，應於上訴期間屆滿後20日內向本院補提理由書「切勿逕送上
級法院」。
                              書記官  劉曉謙 
中　　華　　民　　國　　111 　年　　5 　　月　　3 　　日
附錄本案論罪科刑法條全文：
中華民國刑法第320條
意圖為自己或第三人不法之所有，而竊取他人之動產者，為竊盜
罪，處5 年以下有期徒刑、拘役或50萬元以下罰金。
意圖為自己或第三人不法之利益，而竊佔他人之不動產者，依前
項之規定處斷。
前二項之未遂犯罰之。